# 董事长期无息借款

提问人：辰宝 时间：2022-09-27 13:21:19
求助：
甲自然人（A公司董事）及其他自然人（A公司管理层）和乙公司共同持有合伙企业丙100%份额，丙持有丁合伙企业40%合伙份额，丁持A有限责任公司8%。甲自然人对A公司无持股，在A公司实际控制公司任职。 其他自然人从A公司离职，甲自然人与A公司签署借款合同（无息，未约定借款期限），借款用途为甲自然人购买其他自然人持有的丙合伙企业的合伙份额权益。之后，甲自然人和乙公司共同持有合伙企业丙100%份额，已做工商变更登记。
A公司除对上述借款作为其他应收款核算外，无其他处理。
问题：
1 、上述借款被甲长期无息占有，除税务风险外，是否还存在其他风险？
2 、甲自然人购买的丙企业合伙份额的资金来源为A公司，且借款合同也指定资金用途，那么丙公司与A公司是否构成交叉持股？
非常感谢。

回答人：chenyiwei
1 、虽然甲在A公司无持股，但上述借款被甲长期无息占有仍存在涉嫌挪用资金或职务侵占的合规性风险，以及被征税的税务风险（具体建议咨询律师和税务专业人士），并且其借款用途本质上还是为了收购本企业股权，违反了通常情况下企业不得为管理层收购提供资金支持的限制性规定。
2 、会计上需考虑：至少需对长期被无息占用资金的利息损失确认职工薪酬费用和利息收入，以及考虑坏账损失风险。
3 、上述收购股份的受益人是甲，但丙和A公司之间不属于交叉持股（即A持有B同时B持有A）。